en: Beef rillettes
fr: Rillettes de bœuf
hr: Goveđi rilet
nl: Rundvleesrillette

en: Wild boar rillettes
fr: Rillettes de sanglier

en: Mutton rillettes
fr: Rillettes de mouton

en: Pork rillettes
de: Schweinefleisch Rillettes
fr: Rillettes de porc, Rillettes de cochon
hr: Svinjski rileti
it: Rillettes di maiale

en: Rillettes pure pork
fr: Rillettes pur porc

en: Rillettes from Mans
fr: Rillettes du Mans

en: Crustacean rillettes
fr: Rillettes de crustacés

en: Crab rillettes
fr: Rillettes de crabe, Rillettes de chair de crabe, Rillettes au crabe

en: Shrimp rillettes
fr: Rillettes de crevette

en: Lobster rillettes
fr: Rillettes de homard, Rillettes au homard

en: Langoustine rillettes
fr: Rillettes de langoustine

en: Mullet rillettes
fr: Rillettes de mulet

en: Fish rillettes
de: Fisch-Rillettes
es: Rillettes de pescado
fr: Rillettes de poissons, rillettes de poisson
hr: Riblji rileti
it: Rillettes di pesce
nl: Visrillettes

en: Eel rillettes
fr: Rillettes d'anguille

en: Sturgeon rillettes
fr: Rillettes d’esturgeon

en: Wild bass rillettes
fr: Rillettes de bar sauvage

en: Pike rillettes
fr: Rillettes de brochet

en: Mackerel rillettes
fr: Rillettes de maquereau

en: Shark rillettes
fr: Rillettes de requin

en: Sardine rillettes
fr: Rillettes de sardine
hr: Sardine rillettes
it: Rillettes di sardine